fi: Linssin polarisaatio: Polarisoimaton; Polarisoiva; Polarisoitu; Muu
tr: Lens Polarizasyonu: Polarize olmayan; Foto polarize; Polarize; Diğer
lt-LT: Lęšių poliarizacija: Nepoliarizuotas; Fotopoliarizuotas; Poliarizuotas; Kita
zh-TW: 鏡片偏光: 非偏光; 攝影偏光; 偏光; 其他
ja: レンズの偏光: 非偏光; 偏光処理済みの写真; 偏光; その他
en: Lens polarization: Non-polarized; Photo polarized; Polarized; Other
nl: Lenspolarisatie: Niet-gepolariseerd; Fotogepolariseerd; Gepolariseerd; Andere
fr: Polarisation des verres: Non-polarisé; Photo polarisée; Polarisé; Autre
th: เลนส์โพลาไรเซชัน: เลนส์แบบไม่โพลาไรซ์; ภาพแบบโพลาไรซ์; เลนส์แบบโพลาไรซ์; อื่นๆ
hr-HR: Polarizacija leće: Nepolarizirani; Fotokromatski polarizirana; Polarizirani; Ostalo
sv: Linspolarisering: Opolariserad; Fotopolariserad; Polariserad; Övrigt
da: Linsepolarisering: Ikke-polariseret; Foto-polariseret; Polariseret; Andet
sl-SI: Polarizacija leč: Nepolarizirana; Polarizirana; Polarizirana; Drugo
bg-BG: Поляризация на лещата: Неполяризиран; Фотополяризиран; Поляризиран; Други
ru: Поляризация линз: Неполяризованный; Фотополяризованный; Поляризованный; Другое
sk-SK: Polarizácia šošovky: Nepolarizovaný; Fotopolarizovaný; Polarizovaný; Iné
zh-CN: 镜片偏光: 非偏光; 光学偏光; 偏光; 其他
ro-RO: Polarizarea lentilelor: Nepolarizat; Foto polarizat; Polarizat; Altele
hu: Lencsepolarizáció: Nem polarizált; Polarizált fénykép; Polarizált; Egyéb
cs: Polarizace čočky: Nepolarizované; Fotopolarizované; Polarizované; Jiné
nb: Objektivpolarisering: Ikke-polarisert; Fotopoliarisert; Polarisert; Annet
ko: 렌즈 편광: 무편광; 사진 편광; 편광; 기타
pt-BR: Polarização da lente: Não polarizadas; Foto polarizada; Polarizadas; Outro
vi: Phân cực ống kính: Không phân cực; Ảnh phân cực; Phân cực; Khác
el: Πόλωση φακού: Μη πολωμένος; Πόλωση φωτογραφίας; Πολωμένος; Άλλο
it: Polarizzazione della lente: Non polarizzata; Fotografica polarizzata; Polarizzata; Altro
de: Linsenpolarisation: Nicht polarisiert; Fotopolarisiert; Polarisiert; Sonstiges
pl: Polaryzacja soczewki: Niespolaryzowane; Z fotopolaryzacją; Spolaryzowany; Inne
es: Polarización de lentes: No polarizada; Foto polarizado; Polarizada; Otros
pt-PT: Polarização de lentes: Não polarizada; Fotopolarizadas; Polarizada; Outro